

Miguel Reyes Mata

Curriculum Vitae

Dirección Avenida de las Fuerzas Armadas 156, 28055 Madrid, España

Teléfono (+34) 651 118 703 DOB 10 de Mayo de 1986

Email miguelreyesmata@mail.com

Página web http://es.linkedin.com/pub/miguel-reyes-mata/46/222/4ab/

RESUMEN PERSONAL

Doctor ingeniero aeronáutico con gran experiencia en investigación y desarrollo de ingeniería aplicada teórico/numérica. Acostumbrado a los análisis matemáticos, con extensa experiencia programando en diferentes lenguajes de programación. Capaz de trabajar como parte de un equipo multidisciplinar con experiencia internacional. Alta capacidad y disposición de adquirir nuevos conocimientos. Autor de varios artículos publicados en revistas pertenecientes al primer cuarto del Journal Citation Reports. Presenta alto interés por desarrollar su carrera profesional en el sector aeronáutico incorporándose en una empresa líder con capacidad de progresión.

EDUCACIÓN

Doctor Ingeniero Universidad Politécnica de Madrid	2011-2013
Máster en Ingeniería Aeronáutica Universidad Politécnica de Madrid	2009-2011
Ingeniería Aeronáutica Escuela Técnica Superior de Ingenieros Aeronáuticos, UPM	2004-2009

EXPERIENCIA

Investigador Junior

2013-2014

Abengoa Research S.L.

Dirección, coordinación y desarrollo de proyectos en el área de mecánica de fluidos y transferencia de calor.

Doctorando 2009-2013

Universidad Politécnica de Madrid

Tesis doctoral titulada "Transport and Mixing Enhancement in Fluid-Thermal Microsystems", realizada con fondos del Ministerio de Educación y Ciencia (beca de Formación de Personal Investigador). Calificada como *Cum Laude*.

Estancia breve de investigación

Mayo-Agosto 2011

University of California, Berkeley

Desarrollo de un modelo numérico de combustión catalítica escrito en Python y FORTRAN.

Becario pregrado

Julio-Septiembre 2008

Industria de Turbo Propulsores S.A.

Integración de programación en paralelo en GPU (CUDA) en códigos estándar escritos en lenguaje C.

HABILIDADES Y COMPETENCIAS

- Amplia capacidad de analizar e interpretar datos.
- Gran habilidad matemática, analítica y de resolución de problemas.
- Soltura resolviendo problemas de forma innovadora, con capacidad de generar soluciones viables y resolver conflictos.
- Experiencia en el desarrollo de proyectos de investigación aplicada.
- Capacidad para manejar múltiples tareas.
- Extenso dominio de sistemas informáticos.

CONOCIMIENTOS DE COMPUTACIÓN

 $B\'{a}sico$ JAVA, HTML, C, C++, R, SAP

Intermedio IAT_EX, sistemas UNIX

Avanzado Matlab, Python, fortran, LabView

IDIOMAS

Español Nativo

Inglés Avanzado, conversacional fluido

PUBLICACIONES

- M. Reyes, J.R. Arias, A. Velazquez & J.M. Vega, "Experimental study of heat transfer and pressure drop in micro channel based heat sinks with tip clearance", *Applied Thermal Engineering* **31**, 887-893 (2011).
- M. Reyes, D. Alonso, J.R. Arias & A. Velazquez, "Experimental and theoretical study of a vapour chamber based heat spreader for avionics applications", *Applied Thermal Engineering* 37, 51-59 (2012).
- M. Reyes, A. Velazquez, E. Martin & J.R. Arias, "Experimental study on the confined 3D laminar flow past a square prism with a high blockage ratio", *International Journal of Heat and Fluid Flow* 44, 444-457 (2013).

OTROS CURSOS

- Mayo-Julio 2014: **Mathematical Methods for Quantitative Finance** Impartido por Kjell Konis vía coursera.org
- Octubre–Diciembre 2013: **Financial Engineering and Risk Management I** Impartido por Martin Haugh & Garud Iyengar vía coursera.org
- Junio-Agosto 2013: **Cryptography I** Impartido por Dan Boneh vía coursera.org
- Febrero-Abril 2013: Effective Thinking Through Mathematics Impartido por Michael Starbird vía edx.org
- Mayo-Julio 2012: Comercialización de Tecnologías
 Impartido por Arturo Caneda entre otros vía la Universidad Politécnica de Madrid